【裁判字號】    92,訴,1733
【裁判日期】    920905
【裁判案由】    毒品危害防制條例
【裁判全文】
臺灣板橋地方法院刑事判決                        九十二年度訴字第一七三三號
    公  訴  人  臺灣板橋地方法院檢察署檢察官
    被      告  甲○○
右列被告因毒品危害防制條例案件，經檢察官提起公訴（九十二年度毒偵緝字第一八
四號、九十二年度毒偵字第一三三七號），本院判決如左：
    主  文
甲○○連續施用第一級毒品，處有期徒刑柒月。扣案之含有殘餘海洛因殘渣袋拾伍個
均沒收銷燬；注射針筒玖支、藥鏟壹支均沒收。
    事  實
一、甲○○曾於民國九十年間因施用第一級毒品案件，經本院以九十一年度毒聲字第
    三四號裁定送勒戒處所觀察勒戒後，認無繼續施用毒品傾向，業由臺灣板橋地方
    法院檢察署檢察官於九十一年一月三十一日以九十年度毒偵字第四二二三號、九
    十年度偵字第一八五一五號、九十一年度毒偵緝字第一五號為不起訴處分。詎其
    仍未戒除惡習，竟於該不起訴處分後五年內，另行基於施用第一級毒品海洛因之
    概括犯意，先分別於九十一年二月底某日及同年三月初某日，在臺北縣蘆洲市○
    ○路三十四巷一一八號住處，以針筒注射之方式，施用第一級毒品海洛因各一次
    。又自九十一年六月間某日起至九十二年四月十四日止，在前開住處，連續施用
    第一級毒品海洛因多次。嗣先於九十一年三月八日晚上二十二時三十分許，在上
    址為警查獲，並扣得其所有之注射針筒及藥鏟各一支；再於九十二年四月十五日
    晚上十九時許，為警在上址查獲，並扣得其所有之注射針筒八支及已使用過之含
    有殘餘海洛因之殘渣袋十五個。嗣經本院依檢察官聲請於九十一年六月十九日以
    九十二年度毒聲字第一九三一號（起訴書誤載為九十二年度毒聲字第一二０四號
    ）裁定送勒戒處所觀察勒戒後，認有繼續施用毒品之傾向，已由本院依檢察官聲
    請於九十二年五月十二日以九十二年度毒聲字第一四八四號裁定令入戒治處所施
    以強制戒治一年。
二、案經台北縣政府警察局新莊分局、蘆洲分局報請臺灣板橋地方法院檢察署檢察官
    偵查起訴。
    理  由
一、右揭事實，業據被告甲○○於本院審理時坦承不諱，並有注射針筒九支、藥鏟一
    支及已使用過之含有海洛因之殘渣袋十五個等物扣案足資佐證。且被告前後二次
    為警查獲後所採集之尿液檢體，分別經送台灣檢驗科技股份有限公司檢驗結果，
    均確呈鴉片類陽性反應等情，有該公司濫用藥物尿液檢驗報告各一紙在卷可稽。
    又被告曾於九十年間因施用第一級毒品案件，經本院以九十一年度毒聲字第三四
    號裁定送勒戒處所觀察勒戒後，認無繼續施用毒品傾向，業由臺灣板橋地方法院
    檢察署檢察官於九十一年一月三十一日以九十年度毒偵字第四二二三號、九十年
    度偵字第一八五一五號、九十一年度毒偵緝字第一五號為不起訴處分在案，其於
    五年以內再犯本件連續施用第一級毒品犯行後，經本院於九十一年六月十九日以
    九十二年度毒聲字第一九三一號裁定送勒戒處所觀察勒戒後，認有繼續施用毒品
    傾向，再經本院於九十二年五月十二日以九十二年度毒聲字第一四八四號裁定令
    入戒治處所施以強制戒治等情，有前開不起訴處分書影本、臺灣高等法院被告全
    國前案紀錄表、本院九十二年度毒聲字第一九三一號裁定、台灣台北看守所附設
    勒戒處所出具之有無繼續施用毒品傾向證明書、本院九十二年度毒聲字第一四八
    四號裁定等各一份附卷足憑。是故，被告所為與毒品危害防制條例第二十條第三
    項前段之規定相符，殆無疑問。本件事證明確，被告施用海洛因之犯行，洵堪認
    定。
二、核被告施用海洛因之行為，係犯毒品危害防制條例第十條第一項之施用第一級毒
    品罪。其於施用海洛因前或後之持有犯行，為其施用之高度行為所吸收，不另論
    罪。又被告先後多次施用海洛因之行為，時間緊接，犯罪構成要件相同，顯係基
    於概括犯意而反覆為之，應依連續犯規定，論以一罪，並依法加重其刑。又公訴
    人於起訴事實中雖僅敘及被告於九十一年三月八日二十三時二十分許為警採尿送
    驗前二十六小時內之某時及自九十一年六月間某日起至九十二年四月十四日止之
    施用第一級毒品海洛因行為，其餘事實雖未予敘及，然該等事實與原起訴經本院
    判決有罪部分，具連續犯之裁判上一罪關係，為起訴效力所及，本院自得一併予
    以審究。爰審酌被告曾因施用毒品經送勒戒所觀察、勒戒後，仍未能戒斷其施用
    毒品之惡習，惟因施用毒品均僅係戕害其自己身心並無加害他人，犯罪後態度尚
    稱良好等一切情狀，量處如主文所示之刑，以示懲儆。
三、扣案之已使用過含有殘餘海洛因殘渣袋十五個，因無法將第一級海洛因自該殘渣
    袋中析離，應依毒品危害防制條例第十八條第一項前段之規定宣告沒收銷燬之。
    另扣案之注射針筒九支及藥鏟一支，均為被告所有且係供其施用海洛因所用，已
    據其供明在卷，查該等物品之性質上僅係日常用品臨時替代使用之物，無論就其
    性質上或使用上，均非專供施用毒品之器具，爰依刑法第三十八條第一項第二款
    宣告沒收。
據上論斷，應依刑事訴訟法第二百九十九條第一項前段，毒品危害防制條例第十條第
一項、第十八條第一項前段，刑法第十一條前段、第五十六條、第三十八第一項第二
款，判決如主文。
本案經檢察官朱學瑛到庭執行職務。
中      華      民      國    九十二    年      九      月      五      日
                                  臺灣板橋地方法院刑事第二庭
                                          法  官    崔玲琦
右正本證明與原本無異。
如不服本判決，應於判決送達後十日內向本院提出上訴狀 (應附繕本) ，上訴於
臺灣高等法院。
                                         書記官    陳金鳳
中      華      民      國    九十二    年      九      月       五     日
附錄本案所犯法條全文
毒品危害防制條例第十條
施用第一級毒品者，處六月以上五年以下有期徒刑。
施用第二級毒品者，處三年以下有期徒刑。


司法院資訊處製作；財團法人民間司法改革基金會備份。
